【裁判字號】    92,訴,107
【裁判日期】    920210
【裁判案由】    電業法等
【裁判全文】
臺灣板橋地方法院刑事判決                          九十二年度訴字第一七號
    公  訴  人  臺灣板橋地方法院檢察署檢察官被      告  甲○    男  四十七
    歲民國四十四年五月十二日.
右列被告因電業法等案件，經檢察官提起公訴（九十一年度偵字第一六四四八號），
本院判決如左：
    主    文
甲○共同連續損壞公務員委託第三人掌管之文書，處有期徒刑伍月，如易科罰金，以
佰元折算壹日，緩刑貳年。
    事    實
一、甲○自民國（下同）九十年一月間向李柯金英承租位於台北縣板橋市○○路六十
    二巷十五弄十一號一樓開設國術館後，竟為圖減少電費支出，而與真實姓名年籍
    不詳之成年水電工人基於竊盜及妨害公務之概括犯意聯絡，先後於九十年一月間
    某日、九十一年八月初某日（起訴書誤載為九十年十月至十一月間某日），由甲
    ○每次以新台幣（下同）一萬五千元之代價，委託上開水電工人將台灣電力股份
    有限公司（下稱台電公司）台北南區營業處由李柯金英所承租並受託掌管，而由
    甲○使用電號0000000000號之電錶上所裝置之封印鎖（編號：Ｐ00
    00000）予以挖開損壞，並將前開電表內之封印鋁扯斷，同時剝離電錶計量
    齒輪絞合處，再以瞬間膠黏一塊鐵片，並用磁鐵控制電表指針致使電度表之計量
    失準，再將原封印插回之方式竊取電能。嗣因台電公司於九十年八月間至上址更
    換電錶時，發現電錶有遭人變更跡象，認情形可疑，而對該戶用電情形加以追蹤
    ，並於九十一年八月間，再度發現該戶用電量異常，台電公司遂指派稽查員乙○
    ○會同管區警員前往上址實地查驗電錶，始知上情，並扣得上開電錶一個。
二、案經台電公司訴由台北縣政府警察局板橋分局報請臺灣板橋地方法院檢察署檢察
    官偵查起訴。
    理    由
一、右開事實業據被告甲○於本院審理時坦承不諱，核與證人乙○○證述情節相符，
    並有上開電錶之用電實地調查書、用戶繳費記錄等資料在卷可稽，是其自白顯與
    事實相符，本件事證明確，被告犯行堪以認定。
二、按台電公司在用戶電錶上裝置之封印，一面刻有電力公司或台電字樣，一面印有
    閃光圖案，既用以證明為電力公司所加封，即與刑法第二百二十條所稱足以表示
    其用意之證明者相當，自應以文書論，且隨同出租之電錶，由用戶保管，如加以
    毀壞，即應成立同法第一百三十八條毀壞公務員委託第三人掌管之文書罪（六十
    六年一月二十四日最高法院六十六年度第一次刑庭庭推總會議決議可資參照）。
    查被告委由水電工人將台電公司委託李柯金英掌管之電錶上所裝置之封印予以挖
    開損壞，並將前開電表內之封印鋁扯斷，同時剝離電錶計量齒輪絞合處，再以瞬
    間膠黏一塊鐵片，並用磁鐵控制電表指針致使電度表之計量失準，再將原封印插
    回之方式竊取電能，核其所為，係犯刑法第一百三十八條妨害職務上掌管之文書
    物品罪及電業法第一百零六條第三款之竊電罪。被告與上開真實姓名年籍不詳之
    成年水電工人間，就上開犯行，互有犯意聯絡及行為分擔，應依共同正犯論處（
    公訴人疏未論及被告與不詳姓名年籍之成年水電工人共犯部分應予補充）。被告
    先後二次妨害公務、竊電犯行，均時間緊接、構成要件相符，顯係基於同一犯意
    反覆為之，為連續犯，應各均以一罪論，並依法重其刑。（公訴人雖僅敘及被告
    一次妨害公務及竊電犯行，但其先後二次犯行，有連續犯裁判上一罪關係，本院
    自得併予審酌，附此敘明）。又被告所犯上開二罪間有方法、結果之牽連關係，
    應從一重以刑法第一百三十八條之妨害職務上掌管之文書物品罪論處。爰審酌被
    告之素行、犯罪之動機、目的、手段、所生之危害及犯罪後態度良好、已繳清竊
    取之電能費用等一切情狀，量處如主文所示之刑，並諭知易科罰金之折算標準。
    末查被告前未曾受有期徒刑以上刑之宣告，有臺灣高等法院檢察署刑案紀錄簡覆
    表附卷可稽，因貪圖小利，一時失慮，致罹刑典，經此偵審科刑之教訓後，應當
    知警惕而無再犯之虞，本院因認暫不執行其刑為當，予以宣告緩刑二年，以啟自
    新。至扣案之電錶一個，係台電公司所有，並非被告所有，故不予宣告沒收，併
    此敘明。
據上論斷，應依刑事訴訟法第二百九十九條第一項前段，電業法第一百零六條第三款
，刑法第十一條前段、第二十八條、第五十六條、第一百三十八條、第五十五條、第
四十一條第一項前段、第七十四條第一款，罰金罰鍰提高標準條例第一條前段、第二
條，判決如主文。
本案經檢察官葉志飛到庭執行職務。
中      華      民        國      九十二    年      二    月    十      日
                                  臺灣板橋地方法院刑事第二庭
                                          法  官  古  秋  菊
右正本證明與原本無異。
如不服本判決，應於判決送達後十日內，向本院提出上訴狀。
                                          書記官  蕭  詩  穎
中      華      民        國      九十二    年      二    月   十一     日
附錄本案論罪科刑法條全文
電業法第一百零六條
有左列行為之一者為竊電，處五年以下有期徒刑、拘役或五百元以下罰金：
一、未經電業供電，而在其供電線路上私接電線者。
二、繞越電度表或其他計電器，損壞或改動表外之線路者。
三、損壞或改變電度表、無效電力計、其他計電器之構造，或以其他方法使其失效不
    準者。
四、在電價較低之線路上，私接電價較高之電器者。
五、包燈用戶，在原定電燈盞數及瓦特數以外，私自增加盞數或瓦特數者。
六、電力用戶，在原申請馬力數、數或仟伏安數以外，私自增加馬力數、數或仟
    伏安數者。
刑法第一百三十八條
毀棄、損壞或隱匿公務員職務上掌管或委託第三人掌管之文書、圖畫、物品，或致令
不堪用者，處五年以下有期徒刑。


司法院資訊處製作；財團法人民間司法改革基金會備份。
